臺灣臺北地方法院交通事件裁定       100年度交聲字第1502號
原處分機關  臺北市交通事件裁決所
受處分人    廖嘉偉
上列受處分人因違反道路交通管理處罰條例案件，對於臺北市交
通事件裁決所中華民國100 年6 月14日所為之處分（原處分案號
：北市裁罰字第裁22-ZFB083165號），聲明異議，本院裁定如下
：
    主  文
異議駁回。
    理  由
一、按汽車行駛高速公路及快速公路，應依速限標誌指示，高速
    公路及快速公路交通管制規則第5 條第1 項前段定有明文；
    又汽車行駛於高速公路、快速公路或設站管制之道路，不遵
    使用限制、禁止、行車管制及管理事項之管制規則而有行車
    速度超過規定之最高速限或低於規定之最低速限者，處汽車
    駕駛人新台幣（下同）3,000 元以上6,000 元以下罰鍰，並
    予記違規點數1 點，道路交通管理處罰條例第33條第1 項第
    1 款、第63條第1 項第1 款分別定有明文。又違反道路交通
    管理事件統一裁罰基準表第33條第1 項第1 款規定，小型車
    行駛高、快速公路行車速度超過規定之最高速限未滿20公里
    ，期限內繳納或到案聽候裁決者，處新臺幣3,000 元。
二、異議人即受處分人廖嘉偉駕駛車牌號碼8681-MB 號自用小客
    車，於民國100 年3 月8 日13時53分許，行經速限每小時
    110 公里之國道3 號高速公路南下64.2公里處，為內政部警
    政署國道公路警察局第六警察隊員警以雷達測速儀測得其行
    車速度時速121 公里，超速11公里，經舉發機關內政部警政
    署國道公路警察局依採證照片逕行舉發，並經原處分機關即
    臺北市交通事件裁決所以「汽車行駛高速公路速度超過規定
    最高速限（未滿20公里）」之違規事實，依道路交通管理處
    罰條例第33條第1 項第1 款、第63條第1 項第1 款規定裁處
    異議人罰鍰3,000 元，並記違規點數1 點，有100 年6 月14
    日臺北市交通事件裁決所北市裁罰字第裁22-ZFB083165號「
    違反道路交通管理事件裁決書」、內政部警政署國道公路警
    察局第六警察隊100 年6 月28日公警六交字第1000670851號
    書函、舉發照片3 幀、經濟部標準檢驗局雷達測速儀檢定合
    格證書等資料影本各1 份附卷可稽。
三、異議意旨略以：本人當時汽車定速為115 公里，基於機器誤
    差值3%，也不至於超速，請查明該測速器之精準度及告發之
    違規時速云云置辯。
四、經查：本件舉發違規地點國道3 號高速公路南下64.2公里處
    之路段最高速限為每小時110 公里，駕駛人行駛該路段本應
    依限速標誌行駛，不得超過該路段規定之最高限速，而異議
    人既自承將自己所駕駛之車輛機器本身之定速系統設定為時
    速115 公里，本已超過高速公路該路段所規定之最高速限
    110 公里限制，是其作為已難謂符合法律規定。另本件觀諸
    採證照片（本院卷第15頁）清晰顯示，雷射測速儀用於鎖定
    目標之違規車輛，確實為異議人所駕駛車牌號碼8681-MB 號
    自用小客車，採證照片上方並顯示違規日期（2011/3/8）、
    時間（13：53：42）、限速110km/h 、當時速度121km/h 、
    路段名稱（國道三號南64.2公里南下）、主機1220號、證號
    MOGA0000000 等字樣，是可確認受處分人有駕車行經該路段
    超過規定最高速限，此有採證照片附卷可稽。又本件舉發員
    警使用之雷達測速照相儀器，其規格為13.450GHz 照相式機
    器，廠牌為GATSOMETER，型號為MRC ，器號為主機1220號、
    天線1220號，檢定合格單號碼為MOGA0000000A（主機）、
    MOGA0000000B（天線），業經經濟部標準檢驗局於99年10月
    4 日檢驗合格，有效期限至100 年10月31日止，有經濟部標
    準檢驗局雷達測速儀檢定合格證書（見本院卷第16頁）在卷
    可稽，是異議人超速行駛有「超過規定之最高速限（未滿20
    公里）」之違規事實，應堪認定。又異議人雖自稱其駕駛汽
    車有定速115 公里，而機器誤差值3%，應不至於超速云云，
    微論其所謂行為當時定速與否，係屬其片面之詞，難以為事
    後之檢驗，且車輛之定速本身是否精確無誤，亦須考量該車
    輛之車型、車種、定速儀器之老舊、有無調整檢修等各項因
    素，始能確定其定速有無可能誤差範圍必然未逾3%，從而其
    所稱有定速裝置，應不致於超速達121 公里云云，尚不能使
    法院形成必然如此之合理心證，尤無從推翻上揭曾經經濟部
    標準檢驗局定期檢驗合格之雷達測速儀之正確性，是異議人
    所辯理由，即委難遽採。第按高速公路上限速路段均有設置
    速限標誌用以提醒駕駛人，又上開雷達測速照相系統設置地
    點前方約900 公尺（即國道3 號高速公路南下63.3公里）處
    ，已豎立有「前有測速照相」警告標示牌，用以提醒用路人
    行經該路段應減速慢行，且該警告標示牌之豎立位置亦明顯
    可見，並無遭樹木或其他物品遮蔽之情，有內政部警政署國
    道公路警察局第六警察隊100 年6 月28日公警六交字第
    1000670851號書函所檢附之舉發違規路段現場照片3 張在卷
    可憑（見本院卷第12-15 頁），足徵該警告標示牌確係在上
    開雷達測速照相系統設置地點前方至少300 公尺前設立無訛
    ，堪認原舉發單位所為已符合道路交通管理處罰條例第7 條
    之2 第3 項所定之告知作為義務。況上開道路交通管理處罰
    條例第7 條之2 第3 項規定之立法用意，不外表明科處違規
    人行政裁罰之終極目的乃在敦促駕駛人依行車速限駕駛，是
    以科學儀器採證，應由主管機關在明顯處告示，用以提醒駕
    駛人依道路限速行駛，以期在駕駛人避免受罰之心理下，達
    到依行車速限駕駛進而維護行車安全之最大效益，並避免超
    速之駕駛人為規避處罰突然減速而造成危險，是異議人本應
    隨時注意該路段速限，採取必要之安全措施，並始終依速限
    行駛，異議人前開所辯，實不足採。
五、綜上所述，本件事證已臻明確，異議人確有「汽車行駛高速
    公路速度超過規定最高限速（未滿20公里）」之違規行為，
    應依法處罰，從而，原處分機關爰依道路交通管理處罰條例
    第33條第1 項第1 款、同條例第63條第1 項第1 款及違反道
    路交通管理事件統一裁罰基準表等規定，審酌異議人違規行
    為之具體情節，諭知裁處罰鍰新臺幣3,000 元，並記違規點
    數1 點，於法並無違誤，故異議人所為本件聲明異議為無理
    由，應予駁回。
據上論斷，應依道路交通事件處理辦法第18條，裁定如主文。
中    華    民    國  100    年    7    月    20    日
                  交通法庭法  官  楊台清
以上正本證明與原本無異。
如不服本裁定，應於裁定送達後5 日內向本院提出抗告狀。
                          書記官  劉子豪
中    華    民    國   100    年    7     月    20    日